【裁判字號】    97,交抗,178
【裁判日期】    970221
【裁判案由】    違反道路交通管理處罰條例
【裁判全文】
臺灣高等法院交通事件裁定             97年度交抗字第178號
抗  告  人
即受處分人  甲○○
上列抗告人因違反道路交通管理處罰條例案件，不服臺灣士林地
方法院中華民國96年11月30日所為裁定（96年度交聲字第1419號
），提起抗告，本院裁定如下：
    主  文
抗告駁回。
    理  由
一、本件抗告意旨略以：（一）本件內湖分局提供之警告標誌現
    場照片2幀，其上載有「前有測速照相請依速限行駛」之字
    眼，實難看出是否有依道路交通管理處罰條例第7條規定測
    速照相之科學儀器，應於一定距離前加以明顯標示；（二）
    民國（下同）94年12月28日修正公布之道路交通管理處罰條
    例部分條文，旨在「強化處罰合理性，降低交通執法爭議」
    ，故明定以科學儀器採證取締超速時，一般道路至少於100
    公尺前，高速公路、快速公路至少於300公尺前，應樹立明
    顯標示告知駕駛人。又目前路邊之「常有測速照相請減速慢
    行」警告標誌皆設立於固定明顯處，用意即警告與處罰合理
    性，惟伊被舉發超速之時、地，該警告標誌竟然用「移動」
    ，且不知是否有「明顯標示」之告示牌標示駕駛人，令人難
    以信服；（三）伊事後發現於本件舉發地點前100公尺之電
    桿上設有固定式且可明顯告示之警告標誌，是否即說明警察
    之前的取締方法不合理且令人質疑，引發過多爭議，才設立
    該告示牌；（四）舉發機關未依行政程序法第9條規定，對
    伊有利及不利之情形均予注意，為此請求撤銷原審裁定，以
    維權益等語，並提出照片2幀、舉發通知單以及舉發機關、
    裁決機關之函文為證。
二、按汽車駕駛人，行車速度，超過規定之最高時速，或低於規
    定之最低時速，除有第43條第1項第2款情形外，處新臺幣（
    下同）1,200元以上2,400元以下罰鍰，並記違規點數1 點。
    對於行車速度超過規定之最高速限或低於規定之最低速限之
    違規行為，採用固定或非固定式科學儀器取得證據資料證明
    者，於一般道路須至少於100公尺，於高速公路、快速公路
    須至少於300公尺前，明顯標示之。道路交通管理處罰條例
    第40條、第63條第1項第1款、第7條之2第3項分別定有明文
    。
三、經查：（一）本件抗告人即受處分人甲○○（簡稱抗告人）
    於96年7月25日晚間10時45分許，駕駛車牌AL7-783號重型機
    車，以時速60公里行駛在速限40公里之臺北市○○街基12號
    水門西向東處，為臺北市政府交通警察大隊舉發超速之違規
    ，嗣經原處分機關依道路交通管理處罰條例第40條、第63條
    第1項1款規定及違反道路交通管理事件統一裁罰基準表，以
    抗告人車速超過規定之最高時速20公里以上40公里以下，裁
    罰1,400元，並記違規點數1點等情，有舉發違反道路交通管
    理事件通知單及裁決書、超速照片在卷可證。又依抗告人於
    原審之聲明異議意旨及於本院之抗告意旨，應認其亦已坦承
    於前揭時、地騎乘上開機車行經本件舉發地點時，有上開之
    超速違規行為，本件抗告人前揭違規之事實，應堪認定；（
    二）員警於本件舉發違規地點執行移動式測速照相時，均依
    規定於100公尺前設立移動式「前有測速照相請依速限行駛
    」之警告標誌，此有臺北市政府警察局內湖分局96年9月20
    日北市警內分交字第09632431200號函及警告標誌現場照片1
    幀在卷足憑，堪認本件抗告人違規當時之路段，確實已依前
    揭道路交通管理處罰條例第7條之2第3項之規定，於法定距
    離設置有明顯標示，是原舉發機關逕行舉發亦與法定程序相
    符，並無違法舉發之情事。
四、原審認原處分機關依道路交通管理處罰條例第40條、第63條
    第1項第1款及違反道路交通管理事件統一裁罰基準表之規定
    ，裁罰受處分人1,400元並記違規點數1點，並無違誤，而駁
    回抗告人之聲明異議，核無不合。抗告人前揭抗告意旨及所
    提證據資料，係就原審法院業經依職權加以審酌之事項，重
    執陳詞，任意指摘原裁定不當，惟無法推翻原審裁定之適法
    性，其抗告為無理由，應予駁回。
據上論結，應依道路交通案件處理辦法第26條，刑事訴訟法第41
2條，裁定如主文。
中    華    民    國    97    年    2     月    21    日
                  交通法庭  審判長法  官  楊貴雄
                                  法  官  林銓正
                                  法  官  鄧振球
以上正本證明與原本無異。
不得再抗告。
                                  書記官  魏淑娟
中    華    民    國    97    年    2     月    22    日


司法院資訊處製作；財團法人民間司法改革基金會備份。
